{"related": [], "etymology": null, "url": "https://en.wiktionary.org/wiki/homogeneizar", "definitions": ["to homogenize."], "verb": "homogeneizar", "synonyms": [], "description": "homogeneizar (first-person singular present homogene\u00edzo, first-person singular preterite homogeneic\u00e9, past participle homogeneizado)", "conjugations": {"imperative": {"affirmative": ["", "homogeneiza (t\u00fa) - homogeneiz\u00e1 (vos)", "homogeneice", "homogeneicemos", "homogeneizad", "homogeneicen"], "negative": ["", "no homogeneices", "no homogeneice", "no homogeneicemos", "no homogeneic\u00e9is", "no homogeneicen"]}, "infinitive": "homogeneizar", "indicative": {"future": ["homogeneizar\u00e9", "homogeneizar\u00e1s", "homogeneizar\u00e1", "homogeneizaremos", "homogeneizar\u00e9is", "homogeneizar\u00e1n"], "preterite": ["homogeneic\u00e9", "homogeneizaste", "homogeneiz\u00f3", "homogeneizamos", "homogeneizasteis", "homogeneizaron"], "imperfect": ["homogeneizaba", "homogeneizabas", "homogeneizaba", "homogeneiz\u00e1bamos", "homogeneizabais", "homogeneizaban"], "conditional": ["homogeneizar\u00eda", "homogeneizar\u00edas", "homogeneizar\u00eda", "homogeneizar\u00edamos", "homogeneizar\u00edais", "homogeneizar\u00edan"], "present": ["homogeneizo", "homogeneizas (t\u00fa) - homogeneiz\u00e1s (vos)", "homogeneiza", "homogeneizamos", "homogeneiz\u00e1is", "homogeneizan"]}, "pastparticiple": {"plural": {"feminine": "homogeneizadas", "masculine": "homogeneizados"}, "singular": {"feminine": "homogeneizada", "masculine": "homogeneizado"}}, "gerund": "homogeneizando", "subjunctive": {"imperfect_se": ["homogeneizase", "homogeneizases", "homogeneizase", "homogeneiz\u00e1semos", "homogeneizaseis", "homogeneizasen"], "future": ["homogeneizare", "homogeneizares", "homogeneizare", "homogeneiz\u00e1remos", "homogeneizareis", "homogeneizaren"], "imperfect_ra": ["homogeneizara", "homogeneizaras", "homogeneizara", "homogeneiz\u00e1ramos", "homogeneizarais", "homogeneizaran"], "present": ["homogeneice", "homogeneices", "homogeneice", "homogeneicemos", "homogeneic\u00e9is", "homogeneicen"]}}, "pronunciations": []}